臺灣高等法院刑事判決
111年度上訴字第1179號
上  訴  人  
即  被  告  朱修言



選任辯護人  周詩鈞律師(法扶律師)          
上  訴  人  
即  被  告  沈慧毓



                    
選任辯護人  鄭智陽律師
            王聖傑律師
上列上訴人等因毒品危害防制條例案件，不服臺灣新北地方法院
110年度訴字第30、57號，中華民國111年1月19日第一審判決（
起訴案號：臺灣新北地方檢察署109年度偵字第29650號，追加起
訴案號：109年度偵字第32057號），提起上訴，本院判決如下：
    主  文
原判決撤銷。
朱修言犯藥事法第八十三條第四項之轉讓偽藥未遂罪，處有期徒
刑參月。扣案如附表編號一至三所示之物均沒收。
沈慧毓共同犯販賣第三級毒品而混合二種以上之毒品未遂罪，處
有期徒刑貳年。緩刑肆年。扣案如附表編號一至二所示之物均沒
收。
    事  實
一、沈慧毓（微信通訊軟體【WECHAT，下稱微信】暱稱「J」，
    以下述及微信暱稱時稱「J」)知悉愷他命、4-甲基甲基卡西
    酮、3,4-亞甲基雙氧苯基乙基胺丁酮均係毒品危害防制條例
    列管之第三級毒品；硝西泮、耐妥眠係毒品危害防制條例列
    管之第四級毒品（追加起訴書漏載第四級毒品硝西泮、耐妥
    眠部分，應予補充），且可預見所取得之毒品咖啡包內可能
    遭任意添加而混合含有前述第三級毒品4-甲基甲基卡西酮、
    3,4-亞甲基雙氧苯基乙基胺丁酮、第四級毒品硝西泮、耐妥
    眠等成分，不得持有、販賣，仍意圖營利，與綽號「司徒」
    真實姓名、年籍不詳之成年男子(下稱綽號「司徒」之人，
    微信暱稱「♡撒浪嘿呦♡」，以下述及微信暱稱時稱「♡撒浪
    嘿呦♡」)共同基於販賣第三級毒品愷他命及縱使所販賣之毒
    品咖啡包係混合2種以上之第三、四級毒品，亦不違背其等
    本意之販賣混合2種以上第三、四級毒品之不確定故意之犯
    意聯絡，先由綽號「司徒」之人於民國109年7月21日12時前
    之某時許，以「♡撒浪嘿呦♡」名義在微信公開群組「北中南
    支援版（追加起訴書誤載為北中南支援「板」部分，應予更
    正）」刊登「北部（飲料符號）」之訊息（下稱本案廣告）
    ，欲向瀏覽該群組之不特定潛在買家推銷販售毒品。適有新
    北市政府警察局新莊分局頭前派出所警員林威元於同（21）
    日中午12時許執行網路巡邏，在微信上發現本案廣告，研判
    疑似要販賣毒品，便於同日下午4時6分許，以微信暱稱「威
    」與「♡撒浪嘿呦♡」聯繫，並佯裝洽購毒品，雙方談妥以新
    臺幣（下同）8,000元之代價，販售愷他命3包及混合含有4-
    甲基甲基卡西酮、3,4-亞甲基雙氧苯基乙基胺丁酮、硝西泮
    、耐妥眠之第三、四級毒品成分咖啡包5包（下合稱本案毒
    品，分稱本案愷他命、本案咖啡包），並約定在新北市○○區
    ○○路000號之惠康百貨股份有限公司（即台灣頂好超市，於1
    10年被台灣家樂福併購後，更名為家樂福超市）化成門市（
    下稱新莊頂好）進行交易。而綽號「司徒」之人與林威元洽
    談本案毒品交易時，沈慧毓則同時以「J」名義與並無販賣
    毒品犯意聯絡僅具有無償轉讓偽藥犯意而持用如附表編號3
    所示手機之朱修言在微信上聯繫，並指示朱修言攜帶本案毒
    品前往新莊頂好，朱修言即依沈慧毓指示，駕駛車牌號碼00
    0-0000號自用小客車攜帶本案毒品搭載不知情之陳羿如前往
    新莊頂好，由朱修吾下車，並依約於同日晚間6時50分許至
    新莊頂好內之指定地點，欲交付本案毒品時，經林威元表明
    查緝，當場以現行犯逮捕朱修吾，並扣得如附表各編號所示
    之物，沈慧毓上開販賣本案毒品犯行及朱修言轉讓本案毒品
    犯行，因而未遂，嗣警方依朱修言供述再循線查獲沈慧毓，
    始悉上情。　　
二、案經新北市政府警察局新莊分局（下稱新莊分局）報請臺灣
    新北地方檢察署（下稱新北地檢署）檢察官偵查起訴。
    理  由
壹、證據能力部分：
一、按被告以外之人（包括證人、鑑定人、告訴人、被害人及共
    同被告等）於審判外之陳述雖不符刑事訴訟法第159條之1至
    之4等四條之規定，然經當事人於審判程序同意作為證據，
    法院審酌該言詞陳述或書面陳述作成時之情況，認為適當者
    ，亦得為證據；當事人、代理人或辯護人於法院調查證據時
    ，知有刑事訴訟法第159條第1項不得為證據之情形，而未於
    言詞辯論終結前聲明異議者，視為有前項之同意，同法第15
    9條之5定有明文。立法意旨在於傳聞證據未經當事人之反對
    詰問予以核實，原則上先予排除。惟若當事人已放棄反對詰
    問權，於審判程序中表明同意該等傳聞證據可作為證據；或
    於言詞辯論終結前未聲明異議，基於尊重當事人對傳聞證據
    之處分權，及證據資料愈豐富，愈有助於真實發見之理念，
    且強化言詞辯論主義，使訴訟程序得以順暢進行，上開傳聞
    證據亦均具有證據能力。查本件以下所引用之被告以外之人
    於審判外之供述證據，因檢察官、上訴人即被告沈慧毓、朱
    修言(下合稱被告2人)及其等辯護人於本院審判程序時對其
    證據能力均表示沒有意見（見本院卷第271、272、370頁）
    ，且迄至言詞辯論終結前均未聲明異議，而本院審酌上開供
    述證據資料製作時之情況，無不當取供及證明力明顯過低之
    瑕疵，認以之作為證據應屬適當，揆諸前開規定，本院亦認
    為均應有證據能力。
二、另本院以下援引之其餘非供述證據資料，檢察官、被告2人
    及其等辯護人於本院審判程序時對其證據能力均不爭執（見
    本院卷第272至278、370至376頁），且其中關於刑事訴訟法
    第164條第2項規定，證物如為文書部分，係屬證物範圍。該
    等可為證據之文書，已經依法踐行調查證據之程序，即提示
    或告以要旨，自具有證據能力，併此敘明。
貳、實體部分：
一、認定犯罪事實所憑之證據及理由：　　
(一)查被告沈慧毓於上揭時、地與綽號「司徒」之人共同販賣本
    案毒品予喬裝購毒者之員警林威元而未遂，及被告朱修言於
    上揭時、地無償轉讓偽藥即本案毒品予喬裝購毒者之員警林
    威元而未遂等事實，業據被告2人分別於本院審理中供認不
    諱（見本院卷第144至145、219、279至282、369、380頁)，
    核與證人即同案被告朱修言於警詢、偵查、原審審理時證述
    （見新北地檢署109年度偵字第29650號偵卷【下稱第29650
    號偵卷】第21至35、136至138、177至179頁，新北地檢署10
    9年度偵字第32057號偵卷【下稱第32057號偵卷】第9至10、
    56至57頁，原審訴字第30號刑事卷【下稱訴30卷】第151至1
    52、237頁），證人即共同被告沈慧毓於本院審理中證述(見
    本院卷第220至227頁)，證人即被告朱修言當時女友陳羿如
    於警詢、偵查中證述（見第29650號偵卷第37至47頁，第320
    57號偵卷第56頁反面），證人即喬裝購毒者之現場查獲員警
    林威元於偵查中證述情節大致相符（見第29650號偵卷第177
    至178頁），並有員警109年7月21日職務報告、新莊分局搜
    索扣押筆錄、扣押物品目錄表、扣押物品收據各1份、扣案
    物品照片8張、綽號「司徒」之人以「♡撒浪嘿呦♡」名義與
    員警林威元、被告沈慧毓以「J」名義與被告朱修言間之微
    信對話紀錄暨對話紀錄截圖、微信對話內容翻拍照片、微信
    對話譯文、現場監視器翻拍照片4張等在卷可稽（見第29650
    號偵卷第19、53至63、89至95、97至103、164至171、182至
    184頁，第32057號偵卷第29、73至74頁反面、116至119），
    復有如附表編號1至4所示之物扣案可資佐證。而被告朱修言
    為警查獲時扣得之白色晶體3包、黑色小惡魔DIABLO字樣彩
    色波紋包裝袋內含紫色粉末夾雜淡黃色顆粒5包，經員警各
    以愷他命試劑、卡西酮試劑進行鑑驗後，初步鑑驗結果分別
    呈愷他命、新興毒品：卡西酮類之反應；復送請臺北榮民總
    醫院（下稱臺北榮總）鑑驗後，鑑定結果各如附表編號1、2
    「鑑定結果」欄所示，分別檢出第三級毒品愷他命、3,4-亞
    甲基雙氧苯基乙基胺丁酮、4-甲基甲基卡西酮；第四級毒品
    硝西泮、耐妥眠等成分，此有頭前派出所查獲涉嫌毒品危害
    防制條例毒品初步鑑驗報告單2紙、附表編號1、2「鑑定書
    」欄所示之臺北榮總109年9月3日北榮毒鑑字第C0000000號
    毒品成分鑑定書㈠、㈡各1份在卷可參（見第29650號偵卷第65
    至67、190至192頁），足認被告朱修言所攜帶之物，確係本
    案愷他命及混合含有第三級毒品3,4-亞甲基雙氧苯基乙基胺
    丁酮、4-甲基甲基卡西酮、第四級毒品硝西泮、耐妥眠等成
    分之本案咖啡包，均係毒品危害防制條例所列管之第三、四
    級毒品，而屬違禁物無訛。是被告2人於本院審理中上開任
    意性自白確與事實相符，應堪採信。
(二)次按販賣毒品屬嚴重違法行為，苟遭逮獲，後果嚴重，毒販
    出售毒品時無不小心翼翼，不敢公然為之，且愷他命、4-甲
    基甲基卡西酮、3,4-亞甲基雙氧苯基乙基胺丁酮、硝西泮、
    耐妥眠等第三、四級毒品並無公定價格，且可任意分裝或增
    減其份量，是其各次買賣之價格，當亦各有差異，或隨供需
    雙方之資力、關係之深淺、需求之數量、貨源之充裕與否、
    販賣者對於資金之需求程度，以及政府查緝之態度，進而為
    各種不同之風險評估，而為機動性之調整，是其價格標準，
    自非一成不變，且販賣者從各種「價差」或「量差」或「純
    度」謀取利潤方式，亦有差異，然其所圖利益之非法販賣行
    為目的，則屬相同，並無二致。因之販賣利得，除經被告坦
    承，或因帳冊記載致價量至臻明確外，確實難以究其原委。
    然按一般民眾之普遍認知，毒品價格非低、取得不易，且毒
    品交易向為政府查禁森嚴且重罰不寬貸，衡諸常情，倘非有
    利可圖，殊無必要甘冒持有毒品遭查獲、重罰之極大風險，
    無端親送至交易處所，或於自身住處附近交易毒品，抑或購
    入大量毒品貯藏之理，而平添為警查獲之可能。從而，除確
    有反證足資認定係基於某種非圖利本意之關係外，通常尚難
    因無法查悉其買進、賣出之差價，而諉無營利之意思，或阻
    卻販賣犯行之追訴，致知過坦承者難辭重典，飾詞否認者反
    得逞僥倖，而失情理之平。故凡為販賣之不法行為者，其販
    入之價格必較售出之價格低廉，而有從中賺取買賣差價牟利
    之意圖及事實，應屬符合論理法則而不違背社會通常經驗之
    合理判斷。查被告沈慧毓為智識正常之人，對於毒品交易為
    檢警機關嚴予取締之犯罪當知之甚稔，且被告沈慧毓、綽號
    「司徒」之人與喬裝購毒者之員警林威元間並無特殊交情，
    苟無利可圖，應無甘冒被查緝法辦重刑之極大風險而為之，
    從而，本件被告沈慧毓販賣本案毒品犯行，確係為從中牟利
    ，堪認被告沈慧毓主觀上具有營利之意圖無訛。　　
(三)起訴意旨及追加起訴意旨雖認本件被告2人係共同基於販賣
    毒品之犯意聯絡，因認被告朱修言係犯毒品危害防制條例第
    4條第6項、第3項、第4項之販賣第三、四級毒品未遂罪(原
    審認被告朱修言所為，就販賣本案愷他命部分，係犯毒品危
    害防制條例第4條第6項、第3項之販賣第三級毒品未遂罪；
    就販賣本案咖啡包部分，係犯同條例第9條第3項、第4條第6
    項、第3項、第4項之販賣第三級毒品而混合二種以上之毒品
    未遂罪、販賣第四級毒品而混合二種以上之毒品未遂罪)云
    云。惟查，訊據被告朱修言矢口否認有何共同販賣本案毒品
    未遂之犯行，並辯稱：本案毒品係被告沈慧毓於案發前，在
    桃園市中壢區某招待所聚會時忘記帶走而寄放之物，由伊先
    行保管，嗣被告沈慧毓要求伊返還本案毒品，並交付給她指
    定之人，伊才會於前述時地攜帶本案毒品，而遭警查獲，但
    伊並未與喬裝買家之員警聯繫毒品交易事宜，主觀上亦無營
    利及販賣本案毒品之意思等語。辯護人則為被告朱修言辯護
    稱：被告朱修吾並非「♡撒浪嘿呦♡」之人，是其並非與喬裝
    買家之員警聯繫毒品交易之人，於本案查獲時亦未向員警收
    取價金，且其主觀上並無販賣毒品之犯意語。經查，起訴意
    旨及追加起訴意旨認被告朱修言涉犯共同販賣第三、四級毒
    品未遂罪，無非係以證人即共同被告沈慧毓於偵查及原審審
    理中證述、證人即員警林威元於偵查中證述及卷附「♡撒浪
    嘿呦♡」與員警林威元聯繫之微信對話內容為主要論據。參
    諸證人即共同被告沈慧毓於偵查中固證稱：因為被告朱修吾
    有在販賣毒品，所以伊在微信問被告朱修吾有無愷他命、毒
    品咖啡包，被告朱修吾說有本案毒品，並且報價8,000元，
    價錢是被告朱修吾訂的云云（見第32057號卷第143頁正面至
    反面）；於原審審理時雖證稱：伊有透過微信跟被告朱修吾
    聯繫，並請被告朱修吾將本案毒品送到新莊頂好，被告朱修
    吾要跟對方收8,000元，伊並沒有毒品在被告朱修吾身上，
    也沒有請被告朱修吾幫伊收好毒品，本案毒品是被告朱修吾
    自己的，價錢是被告朱修吾訂的云云（見原審訴30卷第190
    至191、195、198頁），惟徵諸其嗣後於本院審理中證稱：
    「（問：微信暱稱【♡撒浪嘿呦♡】是否是你使用？）不是。
    」、「（問：是如何知道員警林威元要購買毒品？）我在臺
    中的時候，代號「♡撒浪嘿呦♡」這個人就在我旁邊，我是因
    為朱修吾被抓，我才知道對方是警察。」、「（問：你在臺
    中的時候，代號♡撒浪嘿呦♡之人有跟你表示什麼訊息？）代
    號♡撒浪嘿呦♡之人說在臺北有個弟弟要毒品咖啡包跟K他命
    ，請我幫忙問有沒有認識的人可以送過去，所以我才問朱修
    吾可不可以送咖啡包跟K過去，但價錢是代號♡撒浪嘿呦♡之
    人透過我用手機傳給朱修吾講好的，我是中間人幫忙轉達。
    」、「（問：朱修吾有表示對價錢有意見嗎？）我對當時報
    價的情形有點忘記，但價錢是我從中間轉達，後來代號♡撒
    浪嘿呦♡之人跟朱修吾透過我談好價錢。」、「（問：你所
    謂談好是指朱修吾與代號♡撒浪嘿呦♡之人對價格是經過討論
    的嗎？）這個我有點忘記，對話紀錄也刪掉了。」、「（問
    ：代號♡撒浪嘿呦♡之人的真實姓名？）當時我去看在臺中監
    獄的男友，王昆寶的朋友出獄，我們幫忙接風去汽車旅館喝
    酒，當天在場的人除了王昆寶，其他的我都不認識，所以不
    知道代號♡撒浪嘿呦♡之人的真實姓名。」、「（問：依你剛
    才所述，代號♡撒浪嘿呦♡之人是否就是司徒？）是。」、「
    （問：你剛才說你在台中的時候代號♡撒浪嘿呦♡之人說要你
    幫忙聯繫毒品，你與朱修言對話時，是否代號♡撒浪嘿呦♡之
    人都在你旁邊？）對。」、（問：你既然與司徒沒有關係，
    為什麼幫忙做這些聯絡毒品買賣的事情？）我當天才認識司
    徒，不知道司徒賣毒品，司徒在旁邊問有沒有認識的藥頭，
    他臺北的弟弟要毒品，所以我才問朱修吾，當天在場的只有
    我是臺北人，司徒來問我可以幫忙找藥頭，我以前有跟朱修
    吾叫過藥，所以才會聯絡朱修吾。」、「（問：你跟朱修吾
    聯絡，如何談本案毒品交易內容？）用微信，我先問朱修吾
    有沒有空，問朱修吾說台中朋友的弟弟在臺北說要咖啡包跟
    K他命，我有跟朱修吾講咖啡包跟K他命的數量跟價格，價格
    跟數量是司徒坐在我旁邊，透過我用手機傳話【打字方式】
    ，也就是說我幫他們兩個在中間傳話，而後決定毒品價格、
    數量。」、「（問：要朱修吾出面交易毒品，是你要朱修吾
    去還是司徒要朱修吾去的？）司徒不認識朱修吾，他們兩方
    不知道對方存在。」、「（問：交易毒品的地點也是你傳訊
    息給朱修吾的嗎？）對，那時我有翻拍司徒手機內毒品交易
    的地點，那個是假裝購毒的員警傳給司徒的。」等語（見本
    院卷第220至227頁），核與其於偵查及原審審理中上開證述
    內容已非完全相符，是其證言是否可採，已非無疑。況縱認
    證人即共同被告沈慧毓上開證述內容屬實，惟本案認被告朱
    修言涉犯共同販賣毒品未遂犯行，除證人即共同被告沈慧毓
    單一證述外，並無其他補強證據足資認定被告朱修言與被告
    沈慧毓間具有共同販賣毒品之犯意聯絡與行為分擔；又與被
    告沈慧毓共同販賣毒品之人係綽號「司徒」之人即代號「♡
    撒浪嘿呦♡」之人，而代號「♡撒浪嘿呦♡」之人並非被告沈
    慧毓乙節，業據證人即共同被告沈慧毓於本院審理中證述明
    確，已如前述，是本件自難執卷附綽號「司徒」之人以「♡
    撒浪嘿呦♡」名義與員警林威元、被告沈慧毓以「J」名義與
    被告朱修言間之微信對話內容翻拍照片、徵信對話譯文（見
    第29650號偵卷第97至103、164至168頁)，遽認被告朱修言
    於欲交付毒品予員警林威元時，其主觀上知悉被告沈慧毓係
    基於販賣本案毒品之意思，遑論被告朱修言與被告沈慧毓間
    就本案毒品具有共同販賣毒品之犯意聯絡。是被告朱修言及
    其辯護人辯稱：被告朱修言主觀上並無販賣毒品之犯意等語
    ，應堪認定。本件既無證據足資認定被告朱修言與被告沈慧
    毓間就本案毒品具有共同販賣毒品之犯意聯絡，依「罪證有
    疑，利歸被告」、「所犯重於所知依所知」原則，被告朱修
    言主觀上既不知悉被告沈慧毓指示其攜帶本案毒品，係為販
    賣毒品而交付毒品予購毒者，本案僅能就被告朱修言主觀犯
    意係依被告沈慧毓指示，攜帶本案毒品欲交付予證人即員警
    林威元而未遂之犯行，依藥事法第第83條第4項、第1項之轉
    讓偽藥未遂罪論處。起訴意旨及追加起訴意旨認被告朱修言
    係犯毒品危害防制條例第4條第6項、第3項、第4項之販賣第
    三、四級毒品未遂罪云云，揆諸上揭說明，自非可採。
(四)從而，本件事證明確，被告2人上開犯行，均堪認定，應予
    分別依法論科。
二、論罪及刑之減輕部分：
(一)按毒品危害防制條例於109年1月15日修正增定第9條第3項規
    定「犯前5條之罪而混合二種以上之毒品者，適用其中最高
    級別毒品之法定刑，並加重其刑至2分之1」，並於同年7月1
    5日施行。該新增規定，將混合毒品行為依最高級別毒品之
    法定刑加重處罰，主要係以目前毒品查緝實務，施用混合毒
    品之型態日益繁多，且因混合毒品之成分複雜，施用後所造
    成之危險性及致死率均高於施用單一種類者，為加強遏止混
    合毒品之擴散，故予加重其刑。顯然立法者認為在行為人混
    合多種毒品而成新興毒品之情形時，由於產生之新興毒品效
    用更強或更便於施用（如以錠劑或咖啡包等），施用者往往
    在無知情況下濫行使用，更易造成毒品之擴散，並增加使用
    者之危險性，故應針對此等混合型態之新興毒品製造、運輸
    、販賣等行為加重刑責，以遏止混合型新興毒品之氾濫（最
    高法院110年度台上字第521、4126號判決意旨參照）。又由
    該新增規定於立法理由中已敘明：「本條第3項所稱之混合
    ，係指將二種以上之毒品摻雜調合，無從區分而言（如置於
    同一包裝）。依目前毒品查緝實務，施用混合毒品之型態日
    益繁多，且因混合毒品之成分複雜，施用後所造成之危險性
    及致死率均高於施用單一種類者，為加強遏止混合毒品之擴
    散，爰增訂第3項，……另本項係屬分則之加重，為另一獨立
    之犯罪型態，如其混合二種以上毒品屬不同級別，應依最高
    級別毒品所定之法定刑，並加重其刑至二分之一，例如販賣
    混合第三級及第四級毒品者，依販賣第三級毒品之法定刑處
    斷，並加重其刑至二分之一；如屬同一級別者，因無從比較
    高低級別，則依各該級別毒品所定之法定刑，加重其刑至二
    分之一」等語，可知立法者係將犯毒品危害防制條例第4條
    至第8條之罪而有混合二種以上毒品之情形，予以結合成另
    一獨立犯罪類型，以與單一種類毒品之犯罪類型區別，並予
    以加重其刑，屬「刑法分則之加重」。經查，被告沈慧毓販
    賣之本案咖啡包經送鑑結果，含有如附表編號2「鑑定結果
    」欄所示之第三、四級毒品成分，乃係同一包裝內摻雜調合
    有2種以上之毒品，自屬該項所稱之混合2種以上之毒品；且
    被告沈慧毓販賣本案咖啡時，毒品危害防制條例第9條第3項
    之規定業已施行，自有該規定之適用。
(二)再按毒品危害防制條例第4條第1項至第4項規定之販賣毒品
    罪，該條文所指「販賣」，依其文義雖具有多義性，然從立
    法目的及法律規範體系探究其內涵，該販賣毒品罪所稱之「
    販賣」，乃著重在出售，係指銷售之行為，而非單指以營利
    為目的而購入毒品之情形。換言之，販賣毒品罪之處罰基礎
    ，在於行為人意圖營利將持有之毒品有償讓與他人，使毒品
    擴散蔓延，該罪之惡性表徵在其散布之意涵，因此行為人意
    圖營利而購入毒品，其主觀上雖有銷售營利之意欲，客觀上
    並有購入毒品之行為，惟仍須有「對外銷售」之行為或表徵
    ，始為販賣行為之具體實行。而此所稱之「對外銷售」，自
    買賣毒品之二面關係以觀，並不以買賣雙方親洽或藉由通訊
    設備而聯繫毒品交易為限；倘賣方已著手進行行銷、宣傳或
    廣告（例如透過電子媒體、通訊軟體或網際網路），而對不
    特定人或特定多數人宣傳或散布其販賣毒品之訊息以招攬買
    主者，其所為已對整體國民身心健康形成直接而具體之危險
    ，即屬已開始實行足以與販賣毒品罪構成要件之實現具有必
    要關聯性之對外銷售行為，而達著手販賣之階段。又倘行為
    人基於販賣營利意圖，已應買主之要約而購入毒品，或已先
    向不特定人或特定多數人行銷後，再購入毒品等情形，就其
    前後整體行為以觀，均已對販賣毒品罪所保護之法益形成直
    接而具體之危險，而達販賣毒品罪之著手階段（最高法院11
    0年度台上字第440號判決意旨參照）。又俗稱「釣魚」或「
    誘捕偵查」之情形，因行為人原即有販賣毒品營利之犯意，
    雖因經警設計誘捕，致實際上不能完成毒品交易，然因其原
    即具有販賣毒品之意思，客觀上又已著手於販賣行為，仍應
    論以販賣毒品未遂罪（最高法院102年度台上字第3427號裁
    判意旨可參）。查綽號「司徒」之人以「♡撒浪嘿呦♡」名義
    在微信公開群組「北中南支援版」刊登本案廣告，欲向瀏覽
    該群組之不特定潛在買家推銷販售毒品；再者，員警依照本
    案廣告，佯以微信暱稱「威」與綽號「司徒」之人聯繫並談
    妥以8,000元代價販售本案毒品，此乃純係偵查技巧之實施
    ，而被告沈慧毓與綽號「司徒」之人共同基於販賣本案毒品
    以營利之犯意聯絡，推由被告沈慧毓指示未具有販賣毒品犯
    意之被告朱修言依約攜帶本案毒品，前往新莊頂好內之指定
    地點，欲交付予喬裝購毒者之員警，縱事後經警當場逮捕，
    致無法完成交易，惟本件既由共犯綽號「司徒」之人透過微
    信為「對外銷售」之具體行為，顯已著手於行銷、廣告之販
    賣毒品行為，而本案廣告雖係綽號「司徒」之人以「♡撒浪
    嘿呦♡」名義所發送，惟在綽號「司徒」之人與購毒者達成
    買賣本案毒品之約定後，被告沈慧毓既指示未具有販賣毒品
    犯意之被告朱修言前往約定地點進行毒品交易，足認被告沈
    慧毓係以自己犯罪之意思而參與販賣本案毒品行為之實行，
    則其對就參與本案犯行所生全部犯罪結果，自應共同負責。
(三)按愷他命、4-甲基甲基卡西酮、3,4-亞甲基雙氧苯基乙基胺
    丁酮為管制藥品管理條例第3條第2項之第三級管制藥品，硝
    西泮、耐妥眠為管制藥品管理條例第3條第2項之第四級管制
    藥品，而扣案如附表編號1所示愷他命、編號2所示摻有上開
    毒品成分之咖啡包包裝上並無藥品品名、製造廠商、仿單或
    藥品許可證字號等足以識別為合法製造之藥品，應為違法製
    造之偽藥無誤，亦分別屬毒品危害防制條例第2條第2項第3
    款、第4款所列管之第三級、第四級毒品。是被告朱修言轉
    讓本案愷他命及本案咖啡包予員警林威元未遂犯行，同時該
    當藥事法第83條第4項、第1項之轉讓偽藥未遂罪及毒品危害
    防制條例第8條第6項、第3項、第4項之轉讓第三級、第四級
    毒品未遂罪，屬同一犯罪行為同時有二種法律可資處罰之法
    條競合關係，依「重法優於輕法」之法理（依毒品危害防制
    條例第9條第3項規定加重處罰後，仍以藥事法第83條第1項
    之法定本刑較重），應優先適用藥事法第83條第4項、第1項
    之轉讓偽藥罪論處（最高法院109年度台上大字第1089號裁
    定參照）。核被告朱修言所為，係犯藥事法第83條第4項、
    第1項之轉讓偽藥未遂罪。起訴意旨認被告朱修言係犯毒品
    危害防制條例第4條第6項、第3項、第4項之販賣第三級、第
    四級毒品未遂罪，容有未洽，惟二者社會基本事實同一，復
    經原審及本院當庭告知被告朱修言變更後之所犯罪名（見原
    審訴字第57號刑事卷【下稱原審訴57卷】第191頁，原審訴3
    0卷第232頁，本院卷第269至270、368頁），並予被告朱修
    言及其辯護人就此表示意見及辯論，已無礙其訴訟防禦權之
    行使，爰依法變更起訴法條。　
(四)核被告沈慧毓所為，就販賣本案愷他命部分，係犯毒品危害
    防制條例第4條第6項、第3項之販賣第三級毒品未遂罪，就
    販賣本案咖啡包部分，係犯同條例第9條第3項、第4條第6項
    、第3項之販賣第三級毒品而混合二種以上之毒品未遂罪(原
    判決贅列販賣第四級毒品而混合二種以上之毒品未遂罪，應
    予刪除)。追加起訴意旨認被告沈慧毓係犯毒品危害防制條
    例第4條第6項、第3項之販賣第三級毒品未遂罪，自有未洽
    ，惟二者社會基本事實同一，復經原審及本院當庭告知被告
    沈慧毓變更後之所犯罪名（見原審訴57卷第63頁，原審訴30
    卷第232頁，本院卷第269至270、368頁），並予被告沈慧毓
    及其辯護人就此表示意見及辯論，已無礙其訴訟防禦權之行
    使，爰依法變更追加起訴法條。至本案毒品部分，並未鑑驗
    （總）純質淨重，無從確知本案毒品之實際純質淨重若干，
    尚難遽認本案毒品之純質淨重已達5公克以上，自未符合毒
    品危害防制條例第11條第5、6項規定之要件，則持有本案毒
    品之行為並無刑事處罰之規定，被告沈慧毓共同販賣本案毒
    品前，就持有本案毒品之行為，自無「為販賣之高度行為所
    吸收，不另論罪」之問題，附此敘明。
(五)被告沈慧毓與綽號「司徒」之人2人間就本案販賣毒品未遂
    犯行，有犯意聯絡及行為分擔，均為共同正犯。
(六)被告沈慧毓係以一行為同時犯上開販賣第三級毒品未遂罪、
    販賣第三級毒品而混合二種以上之毒品未遂罪，為想像競合
    犯，應依刑法第55條規定，從一重論以販賣第三級毒品而混
    合二種以上之毒品未遂罪，此部分追加起訴意旨於論罪法條
    欄漏未敘及，應予補充。
(七)刑之加重、減輕事由：
 1、被告朱修吾構成累犯，但不予加重其刑：
　　被告朱修言前因施用毒品案件，經原審法院以108年度簡字
    第5792號判決判處有期徒刑3月，於109年2月11日易科罰金
    執行完畢等情，有本院被告前案紀錄表1份在卷可參（見本
    院卷第85至101頁)，其於徒刑執行完畢後，5年以內故意再
    犯本案有期徒刑以上之罪，為累犯，本應依刑法第47條第1
    項規定加重其刑，惟審酌被告前開構成累犯之事實，與本件
    犯罪事實之犯罪類型及法益種類均屬有別，罪質互異，縱被
    告於前開有期徒刑執行完畢後，再犯本件轉讓偽藥未遂罪，
    難認有何特別之惡性或對刑罰反應力薄弱之情形，依據司法
    院大法官釋字第775號解釋意旨，本院認無依刑法第47條第1
    項規定加重其刑之必要，附此敘明。
 2、被告朱修吾依毒品危害防制條例第17條第1項規定減輕其刑
    ：
　　查本件被告朱修言係依被告沈慧毓指示攜帶本案毒品前往新
    莊頂好之指定地點，欲交付本案毒品時，經林威元表明查緝
    ，當場以現行犯逮捕被告朱修吾，並扣得如附表各編號所示
    之物，被告沈慧毓上開販賣本案毒品犯行及朱修言轉讓本案
    毒品犯行，因而未遂，嗣警方依被告朱修言供述再循線查獲
    被告沈慧毓等情，已如前述，並經被告朱修言於警詢、偵查
    及原審審理中供述明確，且為被告被告沈慧毓所不爭執，被
    告朱修言既已供出其轉讓偽藥之上游為被告沈慧毓，嗣經警
    依被告朱修言供述而查獲本件被告沈慧毓之販賣毒品犯行，
    被告朱修言自得依毒品危害防制條例第17條第1項規定減輕
    其刑。　
 3、被告沈慧毓犯販賣第三級毒品而混合二種以上之毒品未遂罪
    ，應依毒品危害防制條例第9條第3項規定，適用販賣第三級
    毒品之法定刑處斷，並加重其刑。
 4、被告沈慧毓已著手於本案販賣毒品行為之實行，被告朱修言
    已著手於本案轉讓偽藥行為之實行，惟因交易對象無購毒真
    意，且被告朱修吾旋遭逮捕，致實際上不能完成毒品交易或
    轉讓偽藥而未遂，皆應依刑法第25條第2項規定，按既遂犯
    之刑度減輕其刑，並先加重再減輕之。
 5、被告沈慧毓依刑法第59條規定酌減其刑：
    按刑法第59條規定犯罪之情狀顯可憫恕，認科以最低度刑仍
    嫌過重者，得酌量減輕其刑，此雖為法院依法得行使裁量之
    事項，然非漫無限制，必須犯罪另有特殊之原因、環境與情
    狀，在客觀上足以引起一般之同情，認為即予宣告法定低度
    刑期，猶嫌過重者，始有其適用。是以，為此項裁量減輕其
    刑時，必須就被告全部犯罪情狀予以審酌，在客觀上是否有
    足以引起社會上一般人之同情，而可憫恕之情形，始謂適法
    （最高法院88年度台上字第6683號判決意旨參照）。此外，
    此所謂法定最低度刑，固包括法定最低本刑，惟遇有其他法
    定減輕之事由者，則應係指適用其他法定減輕事由減輕其刑
    後之最低度刑而言。倘被告別有法定減輕事由者，應先適用
    法定減輕事由減輕其刑後，猶認其犯罪之情狀顯可憫恕，即
    使科以該減輕後之最低度刑仍嫌過重者，始得適用刑法第59
    條規定酌量減輕其刑（最高法院100年度台上字第744號判決
    意旨參照）。查販賣第三級毒品而混合二種以上之毒品對社
    會風氣危害重大，為政府嚴加查緝之重大犯罪，被告沈慧毓
    明知毒品對人體危害之烈，竟仍為上開犯行，對社會治安具
    有相當危害，惟同為販賣第三級毒品而混合二種以上之毒品
    之人，其原因動機不一，犯罪情節未必盡同，或有大盤毒梟
    者，亦有中、小盤之分，其販賣行為所造成危害社會之程度
    ，自因個案而異，然法律科處此類犯罪，所設法定最低本刑
    則屬相同，殊難謂為非重。本院審酌被告沈慧毓販賣第三級
    毒品而混合二種以上之毒品未遂犯行，對他人生命、身體及
    社會治安，已造成潛在之危險，行為雖屬可議，惟參諸販賣
    毒品對象僅1人，未完成交易，且欲販賣毒品數量亦非鉅大
    ，核與大量販賣毒品以賺取巨額利潤之行為顯然有別，參以
    被告涉犯本件販賣第三級毒品而混合二種以上之毒品罪，其
    最輕法定本刑達7年1月，縱依未遂規定減其刑後，其最輕法
    定本刑仍達3年7月，依被告沈慧毓上開犯罪情節，經審酌後
    認有情輕法重之情形，爰依刑法第59條規定遞減輕其刑。
 6、被告沈慧毓之辯護人固主張被告沈慧毓已有偵審自白，應適
    用毒品危害防制條例第17條第2項規定減輕其刑云云。惟按
    毒品危害防制條例第17條第2項規定：「犯第4條至第8條之
    罪於偵查及歷次審判中均自白者，減輕其刑。」，係為鼓勵
    是類犯罪行為人自白、悔過，並期訴訟經濟、節約司法資源
    而設。此所謂「自白」，係指對自己之犯罪事實全部或主要
    部分為肯定供述之意。販賣毒品與無償轉讓、合資購買、代
    購、幫助他人施用毒品或與他人共同持有毒品，係不同之犯
    罪事實。行為人主觀上有無營利之意圖，乃販賣、轉讓毒品
    、為他人購買毒品而成立幫助施用毒品等犯罪之主要分際，
    亦為各該犯罪異其刑罰輕重之評價原因，屬販賣毒品罪之重
    要主觀構成要件事實。行為人至少應對於其所販賣之毒品種
    類，以及價金為肯定之供述，始得認為已自白販賣毒品。倘
    行為人僅承認無償轉讓、合資購買、代購、幫助他人施用毒
    品或與他人共同持有毒品，或就販賣毒品犯罪之營利意圖未
    作供認，均難認已就販賣毒品之犯罪事實為自白，要無上揭
    減輕其刑規定之適用（最高法院110年度台上字第3525號判
    決意旨參照）。經查：
　①被告沈慧毓於警詢中供稱：伊有請被告朱修吾去新莊頂好，
    伊沒有任何代價，伊是幫別人叫（毒品）而已，並無獲利，
    因為當時伊在臺中跟別人喝酒，旁邊的人問伊有無認識販賣
    毒品之人，伊才請被告朱修吾過去交易毒品，伊並無販賣毒
    品等語（見第32057號偵卷第5至6頁）。
　②被告沈慧毓於偵查中供稱：那天「司徒」問伊有無認識可以
    調毒品之人，因為被告朱修吾在賣（毒品），所以伊問被告
    朱修吾有無本案毒品時，被告朱修吾說有，「司徒」就叫伊
    請被告朱修吾報價，被告朱修吾跟伊說8,000元後，伊就把
    手機給「司徒」，讓他們去談價錢，被告朱修吾要跟對方收
    錢，伊沒有收錢，伊並無販毒，沒有從中獲利等語（見第32
    057號偵卷第57、143頁正、反面）。
　③被告沈慧毓於原審準備程序時供稱：於109年7月21日當天伊
    在臺中與「司徒」喝酒時，「司徒」當面口頭告知毒品交易
    時間、地點等訊息給伊，並請伊幫忙詢問可以提供毒品之人
    ，伊就將上開訊息轉達給被告朱修吾，被告朱修吾表示他可
    以提供所需毒品時，後續伊就不清楚，伊不知道他們怎麼交
    易，且伊完全沒有獲得報酬等語（見原審訴57卷第64至65頁
    ）。
　④綜觀被告沈慧毓前開歷次供述，僅自承有居中聯繫被告朱修
    吾，並轉達可否提供本案毒品以進行交易之訊息給被告朱修
    吾，惟關於其是否參與議價、購毒種類、數量之客觀行為，
    或有無販賣毒品之主觀意思及獲取利益之意圖等構成犯罪之
    主要構成要件事實，被告沈慧毓均加以否認，自難認被告沈
    慧毓於偵查及原審審理中有何自白其共同販賣本案毒品之犯
    行，辯護人此部分主張，自屬無據。是本件縱認被告沈慧毓
    於本院審理中已自白坦承犯行，惟其既未於偵查及原審審理
    中均自白本案販賣毒品犯行，自不符合毒品危害防制條例第
    17條第2項規定減刑要件，自無從依該規定減輕其刑。
 7、被告朱修吾就前開2、4所述減輕部分，依法遞減輕之。被告
    沈慧毓就前開3至5所述加重、減輕部分，依法先加重後遞減
    輕之。
三、原判決撤銷改判、量刑及沒收之理由：
(一)原審就被告2人上揭犯行，認事證明確，予以論罪科刑，固
    非無見。惟查：㈠本件與被告沈慧毓共同販賣毒品之人係綽
    號「司徒」之人即代號「♡撒浪嘿呦♡」之人，而代號「♡撒
    浪嘿呦♡」之人並非被告沈慧毓乙節，業據證人即共同被告
    沈慧毓於本院審理中證述明確，已如前述，原判決事實及理
    由欄認定被告係代號「♡撒浪嘿呦♡」之人，核與事實不符，
    容有未合。㈡被告朱修言於欲交付毒品予員警林威元時，其
    主觀上並不知悉被告沈慧毓係基於販賣本案毒品之意思，自
    難認被告朱修言與被告沈慧毓間就本案毒品具有共同販賣毒
    品之犯意聯絡，本件既無證據足資認定被告朱修言與被告沈
    慧毓間就本案毒品具有共同販賣毒品之犯意聯絡，依「罪證
    有疑，利歸被告」、「所犯重於所知依所知」原則，被告朱
    修言主觀上既不知悉被告沈慧毓指示其攜帶本案毒品，係為
    販賣毒品而交付毒品予購毒者，本案僅能就被告朱修言主觀
    犯意係依被告沈慧毓指示，攜帶本案毒品欲交付予證人即員
    警林威元而未遂之犯行，依藥事法第第83條第4項、第1項之
    轉讓偽藥未遂罪論處，原審認被告朱修言與被告沈慧毓間就
    本案毒品具有共同販賣毒品之犯意聯絡，被告朱修言就販賣
    本案愷他命部分，係犯毒品危害防制條例第4條第6項、第3
    項之販賣第三級毒品未遂罪，就販賣本案咖啡包部分，係犯
    同條例第9條第3項、第4條第6項、第3項之販賣第三級毒品
    而混合二種以上之毒品未遂罪、販賣第四級毒品而混合二種
    以上之毒品未遂罪，並認定被告朱修言與被告沈慧毓成立共
    同正犯，揆諸上開說明，均有未合。㈢被告朱修言涉犯本案
    係在其前案有期徒刑執行完畢後，5年以內故意再犯本案有
    期徒刑以上之罪，為累犯，本應依刑法第47條第1項規定加
    重其刑，惟審酌被告前開構成累犯之事實，與本件犯罪事實
    之犯罪類型及法益種類均屬有別，罪質互異，依據司法院大
    法官釋字第775號解釋意旨，本院認無依刑法第47條第1項規
    定加重其刑之必要，原審予以加重其刑，亦有未洽。㈣本件
    衡諸被告沈慧毓販賣毒品對象僅1人，未完成交易，且欲販
    賣毒品數量亦非鉅大，核與大量販賣毒品以賺取巨額利潤之
    行為顯然有別，參以被告涉犯本件販賣第三級毒品而混合二
    種以上之毒品罪，其最輕法定本刑達7年1月，縱依未遂規定
    減其刑後，其最輕法定本刑仍達3年7月，依被告沈慧毓上開
    犯罪情節，經審酌後認有情輕法重之情形，爰依刑法第59條
    規定遞減輕其刑，已如前述，原審未依審酌被告沈慧毓上開
    犯罪情節，依刑法第59條規定遞減輕其刑，尚有未妥。㈤觀
    諸原判決所載：「…被告2人未能坦認犯行之態度，均難見悔
    意…」等語（見原判決第25頁理由欄四、㈦所載），堪認原審
    已將被告沈慧毓犯後是否坦承犯行列為量刑因子之一，惟本
    件被告沈慧毓於本院審理中已坦承犯行(見本院卷（見本院
    卷第144至145、219、279至282、369、380頁)，堪認被告沈
    慧毓犯後態度良好，是被告沈慧毓之量刑基礎核與原審自有
    不同，原審就此部分未及審酌，自有未妥。本件被告朱修言
    提起上訴，其上訴意旨主張：其主觀上並無販賣毒品之犯意
    ，其僅承認轉讓偽藥未遂罪等語；被告沈慧毓提起上訴，其
    上訴意旨主張：原審量刑過重，請求從輕量刑等語(見本院
    卷第74頁)，揆諸上揭明，均為有理由，且原判決亦有上開
    無可維持之瑕疵可議，自應由本院將原判決撤銷改判。
(二)爰以行為人責任為基礎，審酌被告朱修吾前有妨害自由、施
    用毒品等前案紀錄，有本院被告前案紀錄表1份在卷可參（
    見本院卷第85至101頁)，其素行不佳，被告沈慧毓未有前案
    紀錄，有本院被告前案紀錄表1份在卷可參（見本院卷第103
    頁)，顯見其素行良好，被告2人皆為智識成熟之人，應知國
    家禁絕毒品之法令，被告沈慧毓不思循正途賺取財物，而與
    綽號「司徒」之共同販賣本案毒品，幸未完成交易而止於未
    遂，被告朱修言亦未完成交付偽藥而止於未遂，否則必肇生
    他人施用毒品之惡源，非法助長毒品流通，戕害國民健康，
    對於各項毒品犯罪所可能衍生社會秩序之危害或個人法益之
    侵害，實有潛在危險，所為均值非難；衡諸被告2人犯後於
    本院審理中均能坦認犯行，已有悔意之態度，被告沈慧毓所
    涉販賣及被告朱修言所涉轉讓毒品種類、數量，與長期販賣
    毒品之「大盤」、「中盤」毒販有間，且販賣(轉讓)次數僅
    有1次、對象為1人，復未能完成交易(轉讓)，被告沈慧毓亦
    未因此獲得不法利益，是其等侵害情節與惡性，猶非重大；
    復衡以被告朱修吾於原審審理時自述其高中肄業之智識程度
    、在傳播公司上班之工作收入、需扶養父親及家中1名小孩
    之家庭生活經濟狀況，被告沈慧毓於原審及本院審理時自述
    其大學畢業之智識程度、目前在手機配件門市上班月薪約3
    萬5千元、無需扶養他人之家庭經濟生活狀況（見原審訴30
    卷第239頁，本院卷第281頁），暨考量被告2人本案參與程
    度、及其等犯罪動機、目的、手段等一切情狀，分別量處被
    告2人如主文第2、3項所示之刑，以示懲儆。
(三)被告沈慧毓之緩刑宣告：
　　被告沈慧毓前未曾因故意犯罪受有期徒刑以上刑之宣告，有
    本院被告前案紀錄表1份在卷可按（見本院卷第103頁），其
    因上開行為致罹刑典，於本院審理中坦承犯行，應認被告經
    本案偵、審程序及科刑教訓，當知警惕，上開所宣告之刑以
    暫不執行為適當，爰依刑法第74條第1項第1款規定，宣告緩
    刑4年，以啟自新。
(四)沒收部分：
 1、按違禁物，不問屬於犯罪行為人與否，沒收之，刑法第38條
    第1項規定甚明。另毒品危害防制條例第18條第1項後段規定
    查獲之第三、四級毒品，無正當理由而擅自持有者，沒入銷
    燬之；此應沒入銷燬之毒品，專指查獲施用或持有（未成罪
    ）之第三、四級毒品而言；倘屬同條例相關法條明文規定處
    罰之犯罪行為，即非該條項應依行政程序沒入銷燬之範圍；
    再同條例對於查獲之製造、運輸、販賣、意圖販賣而持有、
    以非法方法使人施用、引誘他人施用及轉讓、持有一定數量
    以上第三、四級毒品之沒收，並無特別規定，如其行為已構
    成犯罪，則該毒品即屬不受法律保護之違禁物，應回歸刑法
    適用，依刑法第38條第1項規定宣告沒收之，始為適法。經
    查，扣案之本案毒品均係供被告2人為上開犯行之用，且經
    送鑑驗後，分別檢出如附表編號1、2「鑑定結果」欄所示第
    三、四級毒品成分，揆諸上揭說明，均屬違禁物，應依刑法
    第38條第1項規定，分別於被告2人主文項下宣告沒收之。又
    本案毒品之包裝物，均內含微量毒品成分難以析離，亦無析
    離之實益與必要，同屬經查獲之第三、四級毒品，自亦應依
    刑法第38條第1項規定，併予宣告沒收之。至於送驗耗損部
    分之毒品因已滅失，爰不予宣告沒收。
 2、又扣案如附表編號3所示手機1支，係被告朱修吾所有持供與
    被告沈慧毓聯繫轉讓偽藥即本案毒品所用之工具，業據被告
    朱修吾於原審審理時供明在卷（見原審訴30卷第237頁），
    爰依刑法第38條第2項規定，於被告朱修吾主文項下宣告沒
    收之。
 3、至扣案如附表編號4所示手機1支，雖係被告朱修吾所有，然
    非違禁物，且依卷內事證，尚不足以證明與被告朱修吾之本
    案犯行相關，爰不予宣告沒收，附此敘明。
四、被告朱修吾於本院最後一次審判期日經合法傳喚，無正當理
    由不到庭，爰不待其陳述逕行判決。
據上論斷，應依刑事訴訟法第371條、第369條第1項前段、第364
條、第300條、第299條第1項前段，毒品危害防制條例第4條第3
項、第6項、第9條第3項、第17條第1項，藥事法第83條第1項、
第4項，刑法第11條、第25條第2項、第28條、第38條第1項、第2
項、第59條、第74條第1項第1款，判決如主文。　　
本案經檢察官歐蕙甄提起公訴，檢察官黃彥琿、張維貞追加起訴
，檢察官洪威華到庭執行職務。
中　　華　　民　　國　　111 　年　　10 　　月　  18　 日
                  刑事第一庭     審判長法　官  周煙平
　　　　　　　　　　　　　　　　　　　 法　官  游士珺
　　　　　　　　　　　　　　　　　　　 法　官　吳炳桂
以上正本證明與原本無異。
如不服本判決，應於收受送達後20日內向本院提出上訴書狀，其
未敘述上訴之理由者並得於提起上訴後20日內向本院補提理由書
（均須按他造當事人之人數附繕本）「切勿逕送上級法院」。
                                      書記官  鄭舒方
中　　華　　民　　國　　111 　年　　10　　月　　19　　日
附錄本案論罪科刑法條全文：
毒品危害防制條例第4條：
製造、運輸、販賣第一級毒品者，處死刑或無期徒刑；處無期徒
刑者，得併科新臺幣三千萬元以下罰金。
製造、運輸、販賣第二級毒品者，處無期徒刑或十年以上有期徒
刑，得併科新臺幣一千五百萬元以下罰金。
製造、運輸、販賣第三級毒品者，處七年以上有期徒刑，得併科
新臺幣一千萬元以下罰金。
製造、運輸、販賣第四級毒品者，處五年以上十二年以下有期徒
刑，得併科新臺幣五百萬元以下罰金。
製造、運輸、販賣專供製造或施用毒品之器具者，處一年以上七
年以下有期徒刑，得併科新臺幣一百五十萬元以下罰金。
前五項之未遂犯罰之。
毒品危害防制條例第9條：
成年人對未成年人販賣毒品或犯前三條之罪者，依各該條項規定
加重其刑至二分之一。
明知為懷胎婦女而對之販賣毒品或犯前三條之罪者，亦同。
犯前五條之罪而混合二種以上之毒品者，適用其中最高級別毒品
之法定刑，並加重其刑至二分之一。
藥事法第83條：
明知為偽藥或禁藥，而販賣、供應、調劑、運送、寄藏、牙保、
轉讓或意圖販賣而陳列者，處七年以下有期徒刑，得併科新臺幣
五千萬元以下罰金。
犯前項之罪，因而致人於死者，處七年以上有期徒刑，得併科新
臺幣一億元以下罰金；致重傷者，處三年以上十二年以下有期徒
刑，得併科新臺幣七千五百萬元以下罰金。
因過失犯第一項之罪者，處二年以下有期徒刑、拘役或科新臺幣
五百萬元以下罰金。
第一項之未遂犯罰之。
附表：
編號 扣案物名稱及數量 鑑定結果 鑑定書 沒收與否 1 白色晶體3包 一、毛重：3.1884公克（含3個塑膠袋及3張標籤重） 二、淨重：2.4888公克 三、驗餘淨重：2.4860公克 四、結果：檢出第三級毒品愷他命成分 臺北榮民總醫院109年9月3日北榮毒鑑字第C0000000號毒品成分鑑定書㈠、㈡（見臺灣新北地方檢察署109年度偵字第29650號卷第190至192頁） 依刑法第38條第1項規定宣告沒收。 2 黑色小惡魔DIABLO字樣彩色波紋包裝袋內含紫色粉末夾雜淡黃色顆粒5包 一、毛重：53.4808公克（含5個包裝袋及5張標籤重） 二、淨重：48.0327公克 三、驗餘淨重：47.7727公克 四、結果：檢出第三級毒品3,4-亞甲基雙氧苯基乙基胺丁酮、4-甲基甲基卡西酮；第四級毒品硝西泮、耐妥眠等成分。  依刑法第38條第1項規定宣告沒收。 3 朱修吾所有且供與被告沈慧毓聯繫聯繫轉讓偽藥即本案毒品所用之蘋果廠牌、IPHONE型號手機1支（IMEI碼：00000000000000〈追加起訴書誤載為0000000000000「8」，應予更正〉、含門號0000000000號之SIM卡1張） 無 無 依刑法第38條第2項規定諭知沒收。 4 朱修吾所有之OPPO廠牌手機1支（IMEI碼：000000000000000、無SIM卡） 無 無 無證據證明與本案有關，不予宣告沒收。